【裁判字號】    98,訴,444
【裁判日期】    980518
【裁判案由】    毒品危害防制條例
【裁判全文】
臺灣基隆地方法院刑事判決               98年度訴字第444號
公  訴  人  臺灣基隆地方法院檢察署檢察官
被      告  乙○○
                    現於臺灣基隆看守所
上列被告因毒品危害防制條例案件，經檢察官提起公訴（98年度
毒偵字第122 、341、352號），被告就被訴事實為有罪之陳述，
本院合議庭裁定由受命法官獨任進行簡式審判程序審理，判決如
下：
    主  文
乙○○施用第一級毒品，累犯，處有期徒刑捌月，扣案之注射針
筒壹支沒收；又施用第二級毒品，累犯，處有期徒刑肆月，扣案
之吸食器壹組沒收；又施用第一級毒品，累犯，處有期徒刑捌月
，扣案之第一級毒品海洛因驗餘淨重零點陸零壹零公克沒收銷燬
之，裝置上開毒品之包裝袋貳個、磅砰壹個、白色粉末參包、注
射針筒柒支、分裝袋壹批、藥鏟肆支均沒收，又施用第二級毒品
，累犯，處有期徒刑肆月，扣案之第二級毒品安非他命驗餘毛重
零點肆捌貳公克沒收銷燬之，裝置上開毒品之包裝袋壹個、玻璃
球貳支沒收；又施用第一級毒品，累犯，處有期徒刑捌月；又施
用第二級毒品，累犯，處有期徒刑肆月。應執行有期徒刑壹年拾
月，扣案之第一級毒品海洛因驗餘淨重零點陸零壹零公克、第二
級毒品安非他命驗餘毛重零點肆捌貳公克沒收銷燬之，裝置上開
毒品之包裝袋參個、磅砰壹個、白色粉末參包、注射針筒捌支、
分裝袋壹批、藥鏟肆支、玻璃球貳支、吸食器壹組均沒收。
    事實及理由
一、犯罪事實：
  (一)乙○○前因施用毒品案件，經2 次觀察、勒戒後，均認無繼
    續施用毒品之傾向，分別於民國89年7月11日及90年3月15日
    執行完畢釋放，並經臺灣基隆地方法院檢察署檢察官及臺灣
    板橋地方法院檢察署檢察官先後以89年度毒偵字第1537號及
    90年度毒偵字第152 號不起訴處分，復因於觀察、勒戒執行
    完畢釋放後5 年內，又因施用第一級毒品案件，經臺灣基隆
    地方法院檢察署檢察官以94年度毒偵字第1447號提起公訴，
    本院以94年度訴字第576號判決判處有期徒刑8月確定；再因
    施用第二級毒品案件，經本院以94年度基簡字第823 號判決
    判處有期徒刑5 月確定，再因施用第一級毒品案件，經本院
    以94年度訴字第856 號判決判處有期徒刑10月確定，再由本
    院依據中華民國96年罪犯減刑條例之規定，就前開94年度基
    簡字第823號及94年度訴字第856號判決所科之刑，以96年度
    聲減字第1213號裁定分別減刑為有期徒刑2月15日及5月，並
    與乙○○前因搶奪案件，經本院以94年度訴字第912 號判決
    所科之有期徒刑1年10月，定應執行有期徒刑2 年3月，於97
    年2 月21日因假釋出監；另因搶奪案件，經本院以90年度訴
    字第758號判決判處有期徒刑3年4月確定，於94年3月16日因
    縮刑期滿執行完畢。
  (二)詎乙○○仍未戒除毒癮惡習，分別基於施用第一、二級毒品
    之犯意，於下列時、地，施用第一、二級毒品，嗣於下列時
    、地查獲，並採集其尿液送驗後，始悉其犯行：
    (1)於97年12月27日凌晨1、2時許，在高雄市左營區友人住處
      ，以將海洛因摻在香煙內之方式，施用第一級毒品海洛因
      1 次；復另行起意，於97年12月24日，以將第二級毒品安
      非他命加食鹽水稀釋放在注射針筒內，施用第二級毒品1
      次。嗣於97年12月27日凌晨3 時50分許，在高雄市○○區
      ○○路與保靖路口為警查獲，並扣得注射針筒1 支、吸食
      器1組。
    (2)於98年1月17日上午10時許，在基隆市○○區○○街281巷
      107號住處，以針筒注射之方式，施用海洛因1次；復另行
      起意，於98年1月13日下午2時許，在上址住處，將第二級
      毒品安非他命置放於玻璃球內，以火燒烤後，吸食所生煙
      霧之方式，施用第二級毒品1次。嗣於98年1月17日15時45
      分許，在上址住處為警查獲，並扣得海洛因2 包（驗餘合
      計淨重0.6010公克）、安非他命1包（驗餘毛重約0.482公
      克）、磅砰1個、白色粉末3包、注射針筒7支、分裝袋1批
      、藥鏟4支、玻璃球2支。
    (3)於98年1月20日上午9時許，在上址住處，以將第一級毒品
      海洛因置放於注射針筒內，施用第一級毒品；復另行起意
      ，於98年1月17日下午3時許，在上址住處，將第二級毒品
      安非他命置放於玻璃球內，以火燒烤後，吸食所生煙霧之
      方式，施用第二級毒品1次。嗣於98年1月20日22時12分許
      ，在基隆市○○路5號為警查獲。
二、本件被告乙○○所犯者非為死刑、無期徒刑、最輕本刑為3
    年以上有期徒刑之罪或高等法院管轄第一審案件，其於準備
    程序進行中，先就被訴事實為有罪之陳述，經告知其簡式審
    判程序之要旨，並聽取公訴人、被告之意見後，本院業已依
    刑事訴訟法第273 條之1第1項之規定，裁定由受命法官獨任
    以簡式審判程序進行本案之審理。
三、認定事實所依據之證據及理由：
  (一)被告自白：被告於本院審理中自白其於前述時、地施用第一
    級毒品海洛因、第二級毒品安非他命之犯行事實，其任意自
    白核與下列事證相符，應堪可採為證據。
  (二)尿液檢驗結果：高雄市立凱旋醫院濫用藥物尿液檢驗報告1
    紙、台灣尖端先進生技醫藥股份有限公司濫用藥物檢驗報告
    2 紙，足證被告經警查獲後採集之尿液經檢驗結果，分呈施
    用第一級毒品海洛因代謝後之嗎啡及第二級毒品安非他命陽
    性反應。
  (三)扣案物證：扣案之海洛因2包（驗餘合計淨重0.6010公克）
    、安非他命1 包（驗餘毛重約0.482公克）、磅砰1個、白色
    粉末3包、注射針筒8 支、分裝袋1批、藥鏟4支、玻璃球2支
    、吸食器1組、裝置上開毒品之包裝袋3個可資佐證。
  (四)臺灣高等法院被告前案紀錄表在卷可按，足證被告確有如事
    實欄所載之觀察勒戒、徒刑執行等情形。
二、論罪及科刑之理由：
  (一)查海洛因、安非他命分係毒品危害防制條例所列管之第一級
    毒品、第二級毒品，此為該條例第2條第2項第1款、第2款所
    明定。核被告乙○○所為，係犯毒品危害防制條例第10條第
    1 項之施用第一級毒品罪及同條例第10條第2項之施用第二
    級毒品罪，其持有第一級、第二級毒品之低度行為，應為施
    用第一級、第二級毒品之高度行為所吸收，不另論罪。
  (二)被告所犯上開六罪，犯意各別，構成要件互異，應分論併罰
    。
  (三)又被告前曾受事實欄所載有期徒刑之執行，有臺灣高等法院
    被告前案紀錄表在卷可稽，其於有期徒刑之執行完畢後，5
    年內故意再犯有期徒刑以上之罪，均為累犯，各應加重其刑
    。
  (四)本院審酌被告犯罪之動機，曾有施用毒品前科，仍不知戒除
    ，再度施用毒品，惟犯罪後坦承犯行，且所犯之施用毒品犯
    行乃戕害自己身心健康，尚未危及他人等一切情狀，分別量
    處如主文所示之刑，並定應執行刑。
  (五)本案扣案之海洛因驗餘淨重0.6010公克、安非他命驗餘毛重
    0.482 公克，有交通部民用航空局航空醫務中心毒品鑑定書
    、行政院衛生署管制藥品管理局鑑定書附卷可參，應依毒品
    危害防制條例第18條第1 項宣告沒收銷燬之。另扣案之裝置
    上開毒品包裝袋3個、磅砰1個、白色粉末3包、注射針筒8支
    、分裝袋1批、藥鏟4支、玻璃球2支、吸食器1組，均為被告
    所有，供施用毒品所用之物，業據被告供承在卷，故應依刑
    法第38條第1項第2款之規定宣告沒收之。另扣案之行動電話
    2支，與本案無涉，不予宣告沒收。
據上論斷，應依刑事訴訟法第273條之1、第299條第1項前段，毒
品危害防制條例第23條第2項、第10條第1 項、第2項、第18條第
1項，刑法第11條前段、第47條第1項、第51條第5款、第38條第1
項第2款，判決如主文。
本案經檢察官甲○○到庭執行職務。
中    華    民    國    98    年    5     月    18    日
                  刑事第四庭法    官  齊潔
以上正本證明與原本無異。
如不服本判決應於收受送達後10日內向本院提出上訴書狀，並應
敘述具體理由；其未敘述上訴理由者，應於上訴期間屆滿後20日
內向本院補提理由書（均須按他造當事人之人數附繕本）「切勿
逕送上級法院」。
中    華    民    國    98    年    5     月    18    日
                            書 記 官  王月娥
附錄論罪法條
毒品危害防制條例第10條
施用第一級毒品者，處6月以上5年以下有期徒刑。
施用第二級毒品者，處3年以下有期徒刑。


司法院資訊處製作；財團法人民間司法改革基金會備份。
